臺灣雲林地方法院刑事判決　　　　　　　100年度訴字第217號
公　訴　人　臺灣雲林地方法院檢察署檢察官
被　　　告　沈啟明
上列被告因違反毒品危害防制條例案件，經檢察官提起公訴（10
0 年度毒偵字第396 號），被告於準備程序進行中，就被訴事實
為有罪之陳述，本院依簡式審判程序審理，判決如下：
    主  文
沈啟明施用第一級毒品，累犯，處有期徒刑拾壹月。
    事  實
一、沈啟明前於民國88年間，因施用毒品案件，經觀察、勒戒後
    ，認無繼續施用毒品之傾向，予以釋放，並由臺灣雲林地方
    法院檢察署檢察官於88年5 月3 日以88年度偵字第2251號不
    起訴處分確定；復因施用毒品案件，經觀察、勒戒後，認有
    繼續施用毒品之傾向，再送強制戒治，刑責部分，經本院以
    89年度訴字第69號判處有期徒刑6 月確定，強制戒治部分，
    於89年3 月3 日起入戒治所執行戒治，嗣因戒治成效合格，
    獲裁定停止戒治，所餘戒治期間付保護管束，而於89年7 月
    10日停止戒治出所；惟於保護管束期間，又因施用毒品案件
    ，經撤銷停止戒治，經本院分別以90年度易字第66號、90年
    度訴字第90號判處有期徒刑4 月、8 月確定，嗣經合併定應
    執行為有期徒刑1 年確定，強制戒治部分，於90年3 月21日
    起入戒治所續行戒治，而於90年10月5 日執行完畢釋放出所
    ，並轉監接續執行前開所判之有期徒刑6 月、1 年，於92年
    4 月4 日執行完畢；再於97年間因2 次施用毒品案件，經本
    院分別以97年度訴字第295 號、97年度訴字第1018號各判處
    有期徒刑10月確定，經合併定應執行刑為有期徒刑1 年6 月
    確定，甫於98年11月22日執行完畢。詎其仍不知悛悔，復基
    於施用第一級毒品海洛因之犯意，於100 年1 月25日某時，
    在雲林縣斗六市鎮○路大乾宮公廁內，以將毒品海洛因摻水
    置入針筒注射身體方式，施用第一級毒品海洛因1 次。嗣於
    同年月28日17時10分許，在其位於雲林縣斗六市鎮○路東興
    街200 巷28號住處為警搜索，經其同意採尿送驗，結果呈毒
    品嗎啡之陽性反應，始悉上情。
二、案經雲林縣警察局斗六分局報請臺灣雲林地方法院檢察署檢
    察官偵查起訴。
    理  由
一、本案被告沈啟明所犯之罪，係死刑、無期徒刑、最輕本刑為
    3 年以上有期徒刑以外之罪，其於準備程序就前揭被訴事實
    為有罪之陳述，經受命法官告知簡式審判程序之旨，並聽取
    其與檢察官之意見後，本院合議庭裁定由受命法官獨任進行
    簡式審判程序，是本案之證據調查，依刑事訴訟法第273 條
    之2 規定，不受同法第159 條第1 項、第161 條之2 、第16
    1 條之3 、第163 條之1 及第164 條至第170 條規定之限制
    ，合先敘明。
二、上揭犯罪事實，業據被告於本院審理時坦承不諱，而被告於
    100 年1 月28日經警採其尿液送驗結果，呈現嗎啡陽性反應
    之情，有詮昕科技股份有限公司報告日期100 年2 月14日報
    告編號00000000號濫用藥物尿液檢驗報告、雲林縣警察局（
    斗六）分局毒品犯罪嫌疑人尿液採驗作業管制紀錄影本各1
    紙在卷足憑（詳見100 年度毒偵字第396 號偵查卷第8 頁、
    第9 頁），足以佐證被告前開任意性自白與事實相符。再按
    毒品危害防制條例於92年7 月9 日修正公布，自93年1 月9
    日施行，其中第20條將施用毒品之刑事處遇程序，區分為「
    初犯」及「5 年內再犯」、「5 年後再犯」。而依修正後之
    規定，僅限於「初犯」及「5 年後再犯」2 種情形，始應先
    經觀察、勒戒或強制戒治程序。倘被告於5 年內已再犯，經
    依法追訴處罰，縱其第3 次（或第3 次以上）再度施用毒品
    之時間，在初犯經觀察、勒戒或強制戒治執行完畢釋放5 年
    以後，已不合於「5 年後再犯」之規定，且因已於「5 年內
    再犯」，顯見其再犯率甚高，原實施觀察、勒戒或強制戒治
    ，已無法收其實效，即應依該條例第10條處罰（最高法院95
    年度第7 次刑事庭會議決議參照）。經查，被告有如犯罪事
    實欄所載之施用毒品，經觀察、勒戒及強制戒治之紀錄，並
    於觀察、勒戒及強制戒治執行完畢後5 年內，有再次因施用
    毒品經法院判刑確定之情形，此有臺灣高等法院被告前案紀
    錄表1 份在卷可考，是本案被告再度施用毒品之時間，雖在
    前次觀察、勒戒及強制戒治執行完畢釋放5 年之後，惟其既
    於5 年內再犯，經依毒品危害防制條例規定追訴處罰，自與
    單純「5 年後再犯」之情形有別，而不合於「5 年後再犯」
    之規定，且因已於「5 年內再犯」，顯見其再犯率甚高，其
    原實施之觀察、勒戒及強制戒治，已無法收其實效，而應逕
    予起訴後，再論罪科刑。故本案事證明確，被告犯行堪以認
    定，應依法論科。
三、核被告所為，係犯毒品危害防制條例第10條第1 項之施用第
    一級毒品罪。其施用毒品前所持有第一級毒品海洛因之低度
    行為，為其施用之高度行為所吸收，不另論罪。又被告有如
    事實欄所載之前案科刑及執行情形，有前開臺灣高等法院被
    告前案紀錄表1 份在卷可參，其於有期徒刑執行完畢後5 年
    內，故意再犯本案有期徒刑以上之罪，為累犯，依刑法第47
    條第1 項之規定加重其刑。爰審酌被告前因施用毒品案件，
    已經觀察、勒戒及強制戒治程序，竟仍沈迷於毒海，不知悔
    悟，而未予以戒絕，再犯本案施用第一級毒品海洛因之犯行
    ，顯見其戒絕毒品之決心不堅，惟念及其施用毒品之犯行，
    在本質上乃屬戕害自己身心健康之行為，尚未有嚴重破壞社
    會秩序或侵害他人權益之情形，且犯後均坦承犯行，態度尚
    佳，以及其國中畢業之智識程度等一切情狀，量處如主文所
    示之刑。
據上論斷，依刑事訴訟法第273 條之1 第1 項、第299 條第1 項
前段，毒品危害防制條例第10條第1 項，刑法第11條前段、第47
條第1 項，判決如主文。
本案經檢察官江柏青到庭執行職務。
中    華    民    國    100   年    3     月    30    日
                  刑事第五庭  法  官  張文俊
以上正本證明與原本無異。
如不服本判決，應於收受判決後10日內，向本院提出上訴書狀，
並應敘述具體理由；其未敘述上訴理由者，應於上訴期間屆滿後
20日內，向本院補提理由書（均須按他造當事人之人數附繕本）
，「切勿逕送上級法院」。
                              書記官  邱明通
中    華    民    國    100   年    3     月    30    日
附錄本案論罪科刑法條全文：
毒品危害防制條例第10條第1 項
施用第一級毒品者，處6 月以上5 年以下有期徒刑。